台灣雲林地方法院刑事判決　　　　　　96年度易字第543號
公　訴　人　台灣雲林地方法院檢察署檢察官
被　　　告　庚○○
上列被告因竊盜案件，經檢察官提起公訴（96年度偵字第3275號
），本院判決如下︰
    主  文
庚○○犯二次共同攜帶兇器竊盜罪，分別處有期徒刑捌月、捌月
，減為有期徒刑肆月、肆月；又犯六次攜帶兇器竊盜罪，分別處
有期徒刑捌月、陸月、陸月、陸月、陸月、陸月，減為有期徒刑
肆月、參月、參月、參月、參月、參月；應執行有期徒刑壹年陸
月。
    事  實
一、庚○○曾因毒品危害防制條例案件、詐欺案件，經法院判處
    有期徒刑7月、3月，減為有期徒刑3月15日，定應執行刑4月
    ，於民國（下同）96年8月25日執行完畢。(一)其與郭坤池（
    另案偵辦）互為犯意聯絡，共同意圖為自己不法所有，於96
    年2月28日13時許，在雲林縣西螺鎮○○街市場旁，持客觀
    上足供兇器使用之T型板手1支，竊取林金寶所有、由甲○○
    所保管之車號J5-1290號自小客車，得手後交由郭坤池使用
    。(二)庚○○意圖為自己不法之所有，於96年3月4日15時許，
    在同縣斗南鎮○○里○○路60號前廣場，以客觀上足供兇器
    使用之T型扳手竊取陳建憲所有、由壬○○所保管之車號
    EX-7136號自小貨車，得手後作為自己之交通工具使用，並
    於不詳時間將該自小貨車隨意棄置在路旁。(三)庚○○意圖為
    自己不法之所有，於96年4月1日8時許，在同縣虎尾鎮○○
    里○○路○段416巷與新興路口處，以客觀上足供兇器使用之
    T 型板手竊取戊○○所有之車號UAM-768號輕型機車，得手
    後作為自己之交通工具使用，並於不詳時間將該機車隨意棄
    置在路旁。(四)庚○○意圖為自己不法之所有，於96年4月1日
    15 時許，在同縣虎尾鎮○○路○段477巷停車場，持客觀上
    足供兇器使用之十字扳手竊取丙○○所有機車之電池，得手
    後作為自己家中聽歌設備使用。(五)庚○○意圖為自己不法之
    所有，於96年4月12日15時許，在同縣虎尾鎮○○街與中正
    路口處，以客觀上足供兇器使用之T型扳手竊取謝欣言所有
    、由辛○○所保管之車號PT3-280號重型機車，得手後作為
    自己之交通工具使用。(六)庚○○意圖為自己不法之所有，於
    96年4月13日8時許，在同縣虎尾鎮○○街與中正路口處，以
    客觀上足供兇器使用之T型扳手竊取丁○○所有之車號
    IXF-578 號重型機車，得手後作為自己之交通工具使用。(七)
    庚○○夥同楊志賢（另案處理），互為犯意聯絡，共同意圖
    為自己不法所有，於96年4月14日14時50分許，在同縣虎尾
    鎮○○里○○路與院前路口停車場，由庚○○持客觀上足供
    兇器使用之T型扳手竊取乙○○所有之車號9Q- 7122號自小
    貨車，得手後交由楊志賢使用。(八)庚○○意圖為自己不法之
    所有，於96年4月21日3時40分許，在同縣虎尾鎮○○路417
    號，以客觀上足供兇器使用之T型扳手竊取己○○所有之車
    號LIL- 340號重型機車，得手後作為自己之交通工具使用。
二、案經訴由雲林縣警察局移請台灣雲林地方法院檢察署檢察官
    偵查起訴。
    理  由
一、本件為刑事訴訟法第376 條第1 、2 款所列案件，依同法第
    284 條之1 規定，由法官1 人獨任審判，在此先行說明。
二、被告承認上述犯罪事實，且有甲○○、壬○○、戊○○、辛○○、丁○○、乙○○、己○○等人之警詢筆錄，與壬○○
    、戊○○、丙○○、辛○○、乙○○、己○○等人之檢察官
    筆錄，以及雲林縣警察局車輛協尋電腦輸入單7紙、竊盜案
    現場勘查記錄表3紙及現場照片7張可以佐證，事實已經可以
    認定。
三、論罪科刑：
  (一)被告的8次行為，均觸犯刑法第321條第1項第3款攜帶兇器竊
    盜罪。
  (二)其就事實欄所載一(一)部分之犯行，與郭坤池間，就事實欄所
    載一(七)部分之犯行，與楊志賢間，有犯意聯絡、行為分擔，
    都是共同正犯。
  (三)被告所犯的上述8罪，犯意各別，應該分別論罪、合併處罰
    。
  (四)法官審酌被告有上述犯罪前科，此有被告前案紀錄表1件可
    證，素行不良，就事實欄所載一(一)(二)(七)竊取汽車部分，均量
    處有期徒刑8月，惟就其餘犯行即竊取機車、電池部分，侵
    害之財產法益較小，因此均分別量處法定最低刑有期徒刑6
    月。又被告犯罪時間是在96年4月24日之前，合乎減刑條件
    ，依中華民國九十六年罪犯減刑條例第2條第1項第3款、第7
    條規定，依事實欄所載犯行之順序，依序宣告減為有期徒刑
    4 月、4月、3月、3月、3月、3月、4月、3月，並定應執行
    刑有期徒刑1年6月。
四、適用的法律：(一)刑事訴訟法第284條之1、第299條第1項前段
    ，(二)刑法第321條第1項第3款、第28條、第51條第5款，(三)中
    華民國九十六年罪犯減刑條例第2條第1項第3款、第7條。
本案經檢察官癸○○偵查起訴，檢察官子○○到庭執行職務。
中　　華　　民　　國　　96　　年　　10　　月　　17　　日
                  刑事第二庭    法  官  林  輝  煌
以上正本證明與原本無異。
如不服本判決，應於送達後10日內向本院提出上訴狀（須附繕本
），上訴於台灣高等法院台南分院。
告訴人或被害人對於本判決如有不服，而請求檢察官上訴者，其
上訴期間之計算以檢察官收受判決正本之日期為準。
                                書記官  林  珮  儒
中　　華　　民　　國　　96　　年　　10　　月　　17　　日
附錄本案論罪科刑法條全文：
中華民國刑法
第321條
犯竊盜罪而有左列情形之一者，處六月以上五年以下有期徒刑：
一  於夜間侵入住宅或有人居住之建築物、船艦或隱匿其內而犯
    之者。
二  毀越門扇、牆垣或其他安全設備而犯之者。
三  攜帶兇器而犯之者。
四  結夥三人以上而犯之者。
五  乘火災、水災或其他災害之際而犯之者。
六  在車站或埠頭而犯之者。
前項之未遂犯罰之。
